【裁判字號】    97,交聲,886
【裁判日期】    970623
【裁判案由】    違反道路交通管理處罰條例聲明異議
【裁判全文】
臺灣臺北地方法院交通事件裁定         97年度交聲字第886號
原處分機關  臺北市交通事件裁決所
異  議  人
即受處分人  甲○○
上列異議人即受處分人因違反道路交通管理處罰條例案件，對於
臺北市交通事件裁決所民國92年11月5日所為之處分（原處分案
號：北市裁四字第裁22—ABX704114號），聲明異議，本院裁定
如下：
    主  文
異議駁回。
    理  由
一、按受處分人不服道路交通管理處罰條例第8 條所定主管機關
    所為之處罰者，得於接到裁決書之翌日起20日內，向管轄地
    方法院聲明異議，道路交通管理處罰條例第87條第1 項定有
    明文，又交通法庭認聲明異議不合法律上之程式，且無從補
    正者，應以裁定駁回之，道路交通案件處理辦法第18條亦定
    有明文。而處理違反道路交通管理事件，有關文書送達之程
    序，依行政程序法之規定，違反道路交通管理事件統一裁罰
    基準及處理細則第5條定有明文。按「送達由行政機關自行
    或交由郵政機關送達」；「送達，於應受送達人之住居所、
    事務所或營業所為之。但在行政機關辦公處所或他處會晤應
    受送達人時，得於會晤處所為之」；「於應送達處所不獲會
    晤應受送達人時，得將文書付與有辨別事理能力之同居人、
    受僱人或應送達處所之接收郵件人員」；「送達，不能依前
    二條規定為之者，得將文書寄存送達地之地方自治或警察機
    關，並作送達通知書兩份，一份黏貼於應受送達人住居所、
    事務所、營業所或其就業處所門首，另一份交由鄰居轉交或
    置於該送達處所信箱或其他適當位置，以為送達。前項情形
    ，由郵政機關為送達者，得將文書寄存於送達地之郵政機關
    。寄存機關自收受寄存文書之日起，應保存三個月」，行政
    程序法第68條第1項、第72條第1項、第73條第1項、第74條
    分別定有明文。
二、經查，原處分機關將本件裁決書交由郵務機關送達至受處分
    人當時登記之車籍地址即臺北市○○路152巷36弄20號2樓住
    所，但不獲會晤其本人，亦不能將該裁定交付予其有辨別能
    力之同居人或受僱人，乃於民國92年11月14日將該處分書寄
    存於臺北青年郵局，並分別作2份送達通知書，其中1份黏貼
    於受處分人住所門首，1份置於該受送達處所信箱或其他適
    當位置，以為送達，有送達證書影本在卷足憑。受處分人雖
    辯稱未曾收過該處分書云云，然受處分人當時確曾設籍並居
    住在前揭處所，除據受處分人於本院調查時自承在卷外，參
    以卷附受處分人就該址的除戶資料查詢結果，受處分人確實
    是在72年4月22日遷入該址，直到93年11月15日才遷出除戶
    。則原處分機關將裁決書依上揭行政程序法規定為寄存送達
    ，自無不法之處。從而，上開裁決書於92年11月14日寄存送
    達於臺北青年郵局時，即生送達之效力，然受處分人竟遲至
    97年4月2日始具狀向原處分機關聲明異議，此有臺北市交通
    事件裁決所之收文章戳可按，顯已逾前開聲明異議之不變期
    間，而屬不可補正，其異議權業已喪失，自應依上開道路交
    通案件處理辦法第18條前段規定，裁定駁回之。
據上論斷，依道路交通案件處理辦法第18條，裁定如主文。
中    華    民    國    97    年    6     月    23    日
                              交通法庭法  官  許泰誠
以上正本證明與原本無異
如不服本裁定應於送達後5日內向本院提出抗告狀
                                書記官  劉麗英
中    華    民    國    97    年    6     月    23    日


司法院資訊處製作；財團法人民間司法改革基金會備份。
